臺灣新北地方法院刑事判決
111年度審訴字第607號
公  訴  人  臺灣新北地方檢察署檢察官
被      告  葉義賢



上列被告因傷害案件，經檢察官提起公訴（111年度偵字第6478
號），因被告於本院準備程序中為有罪之陳述，本院告知被告簡
式審判程序之旨，並聽取當事人之意見後，經合議庭裁定由受命
法官獨任以簡式審判程序審理，判決如下：
    主  文
葉義賢犯傷害罪，累犯，處有期徒刑參月，如易科罰金，以新臺
幣壹仟元折算壹日。
    事實及理由
一、本案犯罪事實及證據，除下列事項應予補充、更正外，均引
    用如附件檢察官起訴書之記載：
  ㈠犯罪事實欄一有關葉義賢前科部分補充為：「葉義賢前因犯
    竊盜案件，經臺灣臺北地方法院以107年度簡字第1471號判
    決判處有期徒刑4月、4月、4月確定，復因妨害公務案件，
    經本院以107年度簡字第4597號判決判處有期徒刑3月確定，
    又因竊盜案件，分別經本院以107年度簡字第5378號、第537
    9號、107年度審簡字第988號判決判處有期徒刑5月、4月、4
    月、經臺灣士林地方法院以107年度審簡字第1225號判決判
    處有期徒刑3月確定，上開各罪刑嗣經臺灣士林地方法院以1
    09年度聲字第266號裁定應執行有期徒刑1年10月確定，於民
    國109年8月18日徒刑執行完畢；另因傷害案件，經臺灣宜蘭
    地方法院以109年度訴字第368號判決判處有期徒刑2月確定
    ，甫於110年11月28日執行完畢出監（於本件均構成累犯）
    。」
　㈡犯罪事實欄一第3行「莊照鼎」以下補充「（所涉傷害部分，
    另行審結）」、第4行「111年1月」以下補充、更正為「3日
    （起訴書誤載為9日）16時許，在新北市○○區○○路00號前，
    因細故口角，葉義賢竟基於傷害之犯意揮拳毆擊莊照鼎頭部
    ，致莊照鼎受有頭部其他部位之表淺損傷、右側眼瞼及眼周
    圍區域鈍傷併局部瘀血、雙側性之結膜出血之傷害，莊照鼎
    不甘遭擊，亦徒手還擊，雙方因而發生扭打，致葉義賢亦受
    有右手肘擦傷及左臉頰擦挫傷等傷害。」
  ㈢證據部分補充「被告葉義賢於本院準備程序、審理中之自白
    」、「證人戴雅蘭於警詢時之證述、莊照鼎受傷照片1幀」
    、「公訴檢察官當庭提出臺灣新北地方檢察署109年執更助
    己字第356號、110年執助丑字第2696號執行指揮書電子檔紀
    錄2份」。
二、核被告葉義賢所為，係犯刑法第277條第1項之傷害罪。又被
    告葉義賢有如前述補充之刑事科刑及執行情形，有臺灣高等
    法院被告前案紀錄表及執行指揮書電子檔紀錄在卷可憑，其
    於受徒刑之執行完畢後，5年內故意再犯本件有期徒刑以上
    之罪，為累犯。依司法院釋字第775號解釋意旨，為避免發
    生罪刑不相當之情形，法院應就個案裁量是否加重最低本刑
    ，茲考量被告構成累犯之犯罪紀錄中含有傷害案件，且於執
    行完畢出監後僅月餘即再犯本件傷害犯行，足徵其就此類犯
    行之刑罰反應力甚為薄弱，極具矯正之必要性，因認適用刑
    法第47條累犯加重之規定，並無罪刑不相當之情事，爰依刑
    法第47條第1項規定，加重其刑。
三、爰審酌被告葉義賢僅因一時莫名不悅，動輒出手傷人，自我
    克制能力顯有不足，其犯罪之動機、目的、手段皆為可議、
    其出手之先後、告訴人所受傷勢、所為助長社會暴戾風氣、
    迄未與告訴人即同案被告莊照鼎達成和解，兼衡其素行不佳
    、於警詢中自陳國中畢業之智識程度、家庭經濟狀況及於本
    院審理中所述職業、犯後坦承犯行等一切情狀，量處如主文
    所示之刑，並諭知易科罰金之折算標準，以資懲儆。
據上論斷，應依刑事訴訟法第273條之1第1項、第299條第1項前
段、第310條之2、第454條第2項，刑法第277條第1項、第47條第
1項、第41條第1項前段，刑法施行法第1條之1第1項，判決如主
文。
本案經檢察官黃育仁提起公訴，檢察官盧祐涵到庭執行職務。
中　　華　　民　　國　　111 　年　　7 　　月　　29　　日
                  刑事第二十三庭  法  官  劉安榕
上列正本證明與原本無異。
如不服本判決，應於判決送達，應於判決送達後20日內敘明上訴
理由，向本院提出上訴狀（應附繕本），上訴於臺灣高等法院。
其未敘述上訴理由者，應於上訴期間屆滿後20日內向本院補提理
由書「切勿逕送上級法院」。
                                  書記官  陳宥伶
中　　華　　民　　國　　111 　年　　7 　　月　　29　　日
附錄本案論罪科刑法條全文：
中華民國刑法第277條
傷害人之身體或健康者，處5 年以下有期徒刑、拘役或50萬元以
下罰金。
犯前項之罪，因而致人於死者，處無期徒刑或7 年以上有期徒刑
；致重傷者，處3 年以上10年以下有期徒刑。
附件 
臺灣新北地方檢察署檢察官起訴書　　
                                     111年度偵字第6478號
　　被　　　告　葉義賢　男　26歲（民國00年0月00日生）
　　　　　　　　　　　　住○○市○○區○○○街00號2樓
　　　　　　　　　　　　國民身分證統一編號：Z000000000號
　　　　　　　　莊照鼎　男　35歲（民國00年0月00日生）
　　　　　　　　　　　　住嘉義縣○○鎮○○○00號
　　　　　　　　　　　　居新北市○○區○○路000號5樓
　　　　　　　　　　　　國民身分證統一編號：Z000000000號
上列被告等因傷害案件，已經偵查終結，認應提起公訴，茲將犯
罪事實及證據並所犯法條分敘如下：
        犯罪事實
一、葉義賢前因傷害案件，經臺灣宜蘭地方法院以109年度訴字
    第368號判決有期徒刑2月確定，於民國110年11月28日徒刑
    執行完畢出監。詎仍不知悔改，其與素不相識之莊照鼎，於
    111年1月9日16時許，因細故發生爭執，竟分別基於傷害之
    犯意，在新北市○○區○○路00號前，徒手互毆之，葉義賢因而
    受有右手肘擦傷及左臉頰擦挫傷等傷害，莊照鼎因而受有頭
    部其他部位之表淺損傷、右側眼瞼及眼周圍區域鈍傷併局部
    瘀血及雙側性之結膜出血等傷害。
二、案經葉義賢、莊照鼎訴由新北市政府警察局新莊分局報告偵
    辦。
　　　　證據並所犯法條
一、證據清單及待證事實：
編號 證據名稱 待證事實 1 被告葉義賢於警詢及偵查中之供述　 其於上開時、地，與被告莊照鼎徒手互毆之事實。 2 被告莊照鼎於警詢及偵查中之供述 其於上開時、地，與被告葉義賢徒手互毆之事實。 3 1、現場監視器錄影翻拍畫面7張 2、監視器錄影畫面光碟1片 證明全部犯罪事實。 4 衛生福利部臺北醫院診斷證明書1份 被告莊照鼎受有如犯罪事實欄所載傷害之事實。 5 被告葉義賢之受傷照片共2張 被告葉義賢受有如犯罪事實欄所載傷害之事實。 
二、核被告2人所為，均係犯刑法第277條第1項之傷害罪嫌。又
    被告葉義賢前有如事實欄所載之犯罪科刑及執行情形，有刑
    案資料查註紀錄表在卷可參，其於有期徒刑執行完畢後，5
    年以內故意再犯本件有期徒刑以上之罪，為累犯，請依大法
    官會議釋字第775號解釋之意旨，審酌是否加重其刑。
三、依刑事訴訟法第251條第1項提起公訴。
　　此　致
臺灣新北地方法院
中　　華　　民　　國　 111　　年　　 3　　月　　29　　日
　　　　　　　　　　　　　　　檢　察　官  黃育仁